臺灣基隆地方法院刑事判決　　　　　　　　　　　　　九十三年度訴緝字第四四號
　　公　訴　人　臺灣基隆地方法院檢察署檢察官
　　被　　　告　甲○○　男　三.
右列被告因毒品危害防制條例案件，經檢察官提起公訴（九十三年度毒偵字第三九七
號）及移送併案審理（九十三年度毒偵字第二四四三號），本院合議庭裁定由受命法
官獨任進行簡式審判程序，判決如左：
    主  文
甲○○連續施用第一級毒品，處有期徒刑捌月，扣案之第一級毒品海洛因壹包（毛重
零點貳公克）沒收銷燬之，又扣案之注射針筒陸支、藥勺支、止血帶壹條均沒收。
    理  由
一、犯罪事實：
    甲○○前因施用毒品案件，經依臺灣高雄地方法院九十年度毒聲字第七五四三號
    裁定送勒戒處所觀察、勒戒後，認有繼續施用毒品之傾向，再經臺灣高雄地方法
    院九十一年度毒聲字第六一六號裁定令入戒治處所施以強制戒治，已於九十二年
    二月六日戒治執行完畢，由臺灣高雄地方法院檢察署檢察官於民國九十二年四月
    四日以九十二年度戒毒偵字第三○九號為不起訴處分確定。甲○○復基於施用第
    一級毒品之概括犯意，自九十二年十二月二十四日起至九十三年十二月六日下午
    止，連續在其基隆市○○區○○路二十九號地下室住處內及基隆市永吉旅社廁所
    內等處所，以每天二次之頻率，以將海洛因粉末摻於香菸內點燃後吸食之方式及
    以針筒將海洛因粉末稀釋溶液注射於靜脈之方式，施用第一級毒品海洛因多次。
    嗣於九十二年十二月三十一日下午三時許，在基隆市○○路三十八號對面路旁為
    警查獲；又於九十三年十二月六日晚間十時二十分於基隆市○○路三十一號永吉
    旅社二○二室緝獲，並扣得甲○○所有供其施用毒品所用之注射針筒六支、藥勺
    三支、止血帶一條及第一級毒品海洛因一包（毛重○．二公克）。
二、認定事實所依據之證據及理由：
　　(一)被告自白：被告甲○○於本院審理中自白其於前述時、地施用第一級毒品之犯
      行事實，其任意自白核與下列事證相符，應堪採為證據。
    (二)尿液檢驗結果：
      (1)基隆市衛生局基衛檢字第○九三○○○○一六五號檢驗成績書（附於九十三
        年度毒偵字第三九七號偵查卷第九頁）：被告經警查獲後於九十二年十二月
        三十一日下午四時三十分許採集之尿液經檢驗結果，呈海洛因代謝物嗎啡之
        陽性反應。
      (2)法務部調查局檢驗通知書（調科壹字第○九三六二四一三八七○號，附於本
        院九十三年度訴字第一九一號卷第二三頁）：被告所採上述尿液檢體再經法
        務部調查局以氣相層析質譜儀分析法進行覆驗，鑑驗結果仍呈海洛因代謝物
        嗎啡陽性反應。
    (三)扣案物證：本案有第一級毒品海洛因一包（毛重○．二公克，經檢驗試劑檢驗
      含第一級毒品海洛因成份，有毒品初步鑑驗報告單一紙在卷可稽，附於九十三
      年度毒偵字第二四四三號偵查卷）及注射針筒六支、藥勺三支、止血帶一條扣
      案可資佐證，經被告供明均係供其施用毒品所用之物。
    (四)被告前因施用毒品案件，經送勒戒處所觀察、勒戒後，認有繼續施用毒品之傾
      向，再經執行強制戒治完畢，由臺灣高雄地方法院檢察署檢察官於九十二年四
      月四日以九十二年度戒毒偵字第三○九號為不起訴處分確定，有不起訴處分書
      及被告全國前案紀錄表各一份在卷可按。
三、論罪及科刑之理由：
    (一)查海洛因係毒品危害防制條例第二條第二項第一款所定之第一級毒品。核被告
      甲○○所為，係犯毒品危害防制條例第十條第一項之施用第一級毒品罪。又被
      告施用第一級毒品前後，持有第一級毒品海洛因之低度行為，應為其施用第一
      級毒品之高度行為所吸收，不另論罪。查被告前因施用毒品案件，經依臺灣高
      雄地方法院九十年度毒聲字第七五四三號裁定送勒戒處所觀察、勒戒後，認有
      繼續施用毒品之傾向，經臺灣高雄地方法院九十一年度毒聲字第六一六號裁定
      令入戒治處所施以強制戒治，已於九十二年二月六日戒治執行完畢，並由臺灣
      高雄地方法院檢察署檢察官於九十二年四月四日以九十二年度戒毒偵字第三○
      九號為不起訴處分確定，被告五年內再犯本件施用第一級毒品罪，依毒品危害
      防制條例第二十三條第二項之規定，應依同條例第十條第一項科刑。
    (二)被告先後多次施用第一級毒品之犯行，時間緊接，所犯係構成要件相同之罪名
      ，顯係基於概括犯意反覆為之，為連續犯，應依刑法第五十六條之規定，論以
      一罪，並依法加重其刑。公訴意旨雖未就被告於九十二年十二月二十四日起至
      同年月三十一日止施用第一級毒品以外之施用第一級毒品犯行部分提起公訴，
      惟被告所為該部分如犯罪事實欄所載之連續施用第一級毒品犯行與公訴人起訴
      之犯罪事實既具有連續犯之裁判上一罪關係，為起訴效力所及，本院自應併予
      審究，附此敘明。
    (三)被告為前述施用第一級毒品行為後，九十二年七月九日修正公布之毒品危害防
      制條例已於九十三年一月九日起生效，被告上開連續施用第一級毒品犯行行為
      終了時（九十三年十二月六日），毒品危害防制條例已經修正施行，自應依修
      正後毒品危害防制條例論處，不生比較新、舊法之問題，應予敘明。
    (四)本院審酌海洛因毒品對於人體會產生成癮性，係足以危害個人健康及社會安全
      之管制藥物，被告經過執行觀察、勒戒及強制戒治，猶不知戒除濫行施用毒品
      惡習，再犯本件施用毒品罪，深陷毒坑無法自拔，及其犯罪之自我麻醉動機、
      犯罪之手段、所生自我戕害結果及犯罪後坦承犯行之態度等一切情狀，量處如
      主文所示之刑，以示懲儆。
    (五)扣案之第一級毒品海洛因一包（毛重○．二公克）無論屬於被告與否，均應依
      毒品危害防制條例第十八條第一項前段之規定沒收銷燬之。又扣案之注射針筒
      六支、藥勺三支、止血帶一條，係被告所有供其施用毒品所用之物，應依刑法
      第三十八條第一項第二款之規定宣告沒收。
四、適用之法律依據：
    刑事訴訟法第二百七十三條之一第一項、第二百九十九條第一項前段，毒品危害
    防制條例第十條第一項、第二十三條第二項、第十八條第一項前段，刑法第十一
    條前段、第五十六條、第三十八條第一項第二款。
本案經檢察官樊家妍到庭執行職務。
中　　　華　　　民　　　國　　九十三　　年　　十二　　　月　　三十一　　日
                                臺灣基隆地方法院刑事第一庭
                                        　法　官  蔡岱霖
右正本證明與原本無異。
對於本件判決如有不服，應於收受送達後十日內，向本院提出上訴書狀，上訴於臺灣
高等法院，並按他造當事人之人數附具繕本。
                                        　書記官  明祖斌
中　　　華　　　民　　　國　　九十三　　年　　十二　　　月　　三十一　　日
附錄本判決論罪之法條全文
毒品危害防制條例第十條第一項：
施用第一級毒品者，處六月以上五年以下有期徒刑。
